Inventaris van het archief van de Nassause Domeinraad: Raad en Rekenkamer te Breda, 1170-1580 (1582)
Nationaal Archief, Den Haag
- Stukken betreffende de heerlijkheden afzonderlijk., 5
  - Het land van Breda en Steenbergen, IV
    - Het land van Breda., A
      - Dijk- en verkeerswezen., 6
        - Stukken betreffende de wenschelijkheid van bedijking van den grooten polder bij Terheiden door den heer van Breda, dien van Zevenbergen en ingelanden., c. 1548; 180; 5 stukken
          Daar uit den inhoud blijkt, dat René van Chalon niet meer leeft en Jan van Renesse nog drossaard van Breda is, moeten de stukken uit de jaren 1544-1552 zijn
        - Akte van overeenkomst tusschen den prins van Oranje en den heer van Zevenbergen over het graven van een sluisvliet door den heer van Zevenbergen in het land van Breda., 1552; 181; 1 charter
          Reg. no. 3274
        - Verzoek van Cornelie van Etten, begijn te Mechelen, aan den prins van Oranje om bij te dragen in de kosten voor de bedijking van de aanwassen van het Crauwelsgors onder Terheiden en een scheiding te maken tusschen beider terrein. Met stukken uit een proces over 7 bunder aanwas, een akte van overeenkomst met gegoeden in het Crauwelsgors over bedijking en aanwas dd. 1545 en een rekening van de dijkage van Vlasselt, Zonzeel, de Noord en Crauwelsgors., 1556, 1553 en 1554, 1537-1538; 182; 1 charter, 1 omslag en 1 deel
          Reg. nos. 2005, 3113, 3284 en 3339. R. 2658, 2690, 2691: twee omslagen
        - Uitspraak van den keizer tusschen den heer van Hoogstraten en dien van Breda over belemmering door den laatste van de loop van de rivier de Mark, ten gunste van den heer van Hoogstraten., 1554; 183; 1 charter
          Reg. no. 3320
      - Goederenbeheer., 7
        - In het algemeen., a
          - Rekening van Anthonis Bloc van de laathoeven te Ulvenhout, Hulten en Moerbergen., 1421/22; 184; 1 stuk
          - Rekeningen van Anthonis de la Ruelle, rentmeester van Oosterhout en Dongen en van de visscherij te Standhazen, Drimmelen, Almonde, Dubbelmonde en Twintighoeven., 1548-1557; 185-189; 5 deelen
            Inv. Hingman nos. 4632-4636
            - Tiende rekening over 1548 afgehoord, 1549 October 26, 185
            - Veertiende rekening over 1552 afgehoord, 1554 Januari 12, 186
            - Vijftiende rekening over 1553 afgehoord, 1554 September 3, 187
            - Zestiende rekening over 1554 afgehoord, 1555 September 16, 188
            - Achttiende rekening over 1556 afgehoord, 1558 Januari 24, 189
          - Eerste rekening van Jan van den Berge, rentmeester als voren, over 1557, afgehoord, 1559 Juni 30; 190; 1 deel
            Inv. Huigeman no. 4637
          - Bijlagen bij de rekeningen., 1550-1561; 191; 7. stukken
          - Lijst van voorschotten van den drossaard van Breda voor bodenloon en reis- en verblijfkosten over., 1434-1435; 192; 1 stuk
            Dit stuk is afkomstig uit de Coll. Kleyn
          - Brief van de stad Reimerswaal aan graaf Engelbrecht I over de rechtmatigheid van de heffing van tol te Iersekenoort., c. 1440; 193; 1 stuk
            Reg. no. 1448
          - Twee bevelschriften tot oproeping van alle cijnsplichtigen om de cijnzen te doen overschrijven in het nieuwe cijnsboek., 1452 en 1456; 194; 2 charters
            Reg. nos. 1674 en 1748
          - Kwitantie, groot 72 rijnsche guldens, 13 stuivers, 3 oort, door den rentmeester van Zundert betaald aan den rentmeester van Breda., 1514; 195; 1 stuk
            Reg. no. 2586
          - Inventaris van stukken, door de erfgenamen van Raes van Liedekerke, rentmeester van Roosendaal, overgeleverd aan de raden Raphael van Bruheze en Claes Vierling., 1539; 196; 1 stuk
          - Kwitantie voor den rentmeester van Oosterhout, groot 50 car. guldens aan emolumenten, den prins van Oranje toekomende van het rentmeestersambt., 1562; 197; 1 stuk
            Reg. no. 3392
        - Inkomsten uit heerlijke rechten., b
          - Lijst van inkomsten, geïnd door den rentmeester Diederic Sterken. 1357-1358. Fragment. Met lijst van het voogdgeld te Gilze., 14e eeuw; 198; 2 stukken
            Op eerstgenoemde lijst worden verantwoord de bede en eenige renten uit het land van Breda, de opbrengst van de gruit, de hal en de lombarden in de stad en de cijns uit het land, waaronder voogdgeld van Gilze en Baarle
          - Rekening van Aert van Tolloysen, schout van Oosterhout, van de breuken over 1436-1437. Afgehoord 1437, 199; 1 katern
          - Akte, waarbij de lombarden Johannes Deatus c.s. beloven Willem van Duvenvoorde niet te zullen manen bij niet nakoming van het aan hen verleende octrooi., 1345; 200; 1 charter
            Reg. no. 384
          - Akte, waarbij eenige personen zich borgstellen voor Lemmeken van der Marken, geheeten Willem van Zonzeel, die veroordeeld is omdat hij, bewoner van het land van Breda zijnde, poorter van Antwerpen is geworden. Met lijst van bij vonnis gestelde eischen., 1350; 201; 1 charter
            Reg. no. 465
          - Akte, waarbij de stad Breda de hal in erfcijns neemt en het recht van opslag en de waag krijgt., 1355; 202; 1 charter
            Reg. no. 523
          - Vidimus van een octrooi van den heer van Breda voor den lombard Georgius Balbe van 1368., 203; 1 charter
            Reg. nos. 656 en 660
          - Akte, waarbij Engelbrecht en Johanna, graaf en gravin van Nassau, de stad Breda het recht van opslag geven voor het geheele land van Breda., 1404; 204; 1 stuk
            Reg. no. 915
          - Rekest van Thonys Joesz. te Nispen aan den heer van Breda om vrijstelling van het betalen van gruitgeld, hetgeen de pachters van de gruit te Roosendaal ten onrechte van hem eischen., c. 1412; 205; 1 stuk
            Het stuk is afkomstig uit het gemeentearchief te Breda. De dateering berust op de vermelding van Jan van Grimmesteyn in het rekest
          - Akte van afkoop gedurende 10 jaar van aan den heer van Breda verschuldigde heerendiensten door abt en convent van S. Bernard op de Schelde., 1415; 206; 1 charter
            Reg. no. 1018
          - Akte van aanstelling van Willem van der Rijt tot schoolmeester te Roosendaal., 1447; 207; 1 stuk
            Reg. no. 1559
          - Akte van overeenkomst tusschen Jan IV, graaf van Nassau, en de meester van Chantraine van de orde der Johanniters over de dienstplicht van dienstmannen, die uit Dongen en Alphen naar Oosterhout komen., 1448; 208; 1 stuk
            Reg. no. 1587
          - Ordonnantie van Johan IV, graaf van Nassau, tot opneming van een belofte tot betaling van bede, schot en lot in akten, waarbij personen, buiten het land van Breda wonende, gegoed worden binnen dat land., 1450; 209; 1 charter
            Reg. no. 1640
          - Akte van aanstelling tot schout van Etten voor Jan Godertsz., 1450; 210; 1 stuk
            Reg. no. 1647
          - Akte van aanstelling tot schout van Roosendaal voor Jan, bastaard van Blois., c. 1500; 211; 1 stuk
            Reg. no. 2388
          - Beschikking op een rekest van de inwoners van Rosendaal aan den heer van Breda om vermindering van hun bijdrage in beden en handhaving van de vrijstelling van diensten, te verrichten voor de stad Breda., 1508; 212; 1 stuk
            Reg. nos. 2487 en 2488
          - Kwitantie voor Hendrik III, graaf van Nassau, afgegeven door Jan van Berchem en groot 100 rijnsche guldens, door graaf Engelbrecht II eertijds geleend uit het schoutambt van Etten, 1515. Met akte, waarbij de leening wordt aangegaan dd., 1481; 213; 1 charter en 1 stuk
            Reg. nos. 2082 en 2604
          - Concepten voor een ordonnantie van graaf Hendrik van Nassau tot behoud van zijn waranden in Breda, (1524) en minuut-brieven met memorie met betrekking tot pretensies van den warand-meester van Brabant tegen den heer van Breda, Grimbergen, Diest en Sichen., 1541; 214; 1 katern
            Deze katern is ingebonden in Inv. Hingman no. 1064. De dateering (1524) is aangenomen in verband met Inv. no. 8, b
          - Verklaring van schepenen van Wouw over het recht tot aanstelling van een schutter in de heerlijkheid Gageldonk onder Wouw., 1531; 215; 1 stuk
            Reg. no. 2800
          - Getuigenverklaring met betrekking tot het recht van aanstelling van den vorster en den schutter te Nispen., 1531; 216; 1 stuk
            Reg. no. 2801
          - Ordonnantie van Hendrik III, graaf van Nassau, met betrekking tot de afkondiging van kerkgeboden, het leggen van naarderschap en het betalen van vestgeld bij verkoop van renten en onroerende goederen., 1531; 217; 1 stuk
            Reg. no. 2820
          - Akte van vrijstelling van betaling van issue voor Antwerpenaren, die naar Breda verhuizen, en van betaling van vischgeld van Bredasche visch bij verkoop op de markt te Antwerpen., 1538; 218; 1 charter
            Reg. no. 2957
          - Akte, waarbij de erfgenamen van Peter van Aerde aan de rentmeester van het land van Breda een rente, groot 4 carolus-guldens jaarlijks, gevestigd op het huis "De Rode Leeuw" te Breda, verkopen voor hetgeen zij schuldig zijn aan pacht van de runmolen., 1545; 218a; 1 charter
          - Stukken tot verkrijging van vrijdom van aan Breda te betalen tol- en weggeld voor de bewoners van het gehucht Brakel onder Riel., 1552 en 1555; 219; 3 stukken
            Reg. nos. 3326 en 3327
          - Rekening van de breuken te Roosendaal over de jaren 1557., 1559 en 1560; 220; 1 katern
          - Brief van den drossaard van Breda aan den prins van Oranje over de levering van wagens en paarden door de dorpen in het land van Breda aan den prins., 1558; 221; 1 stuk
          - Oproep van den griffier van de Rekenkamer aan contribuanten tot de soldij voor de bezetting van het huis te Oosterhout om te Geertruidenberg hun klachten kenbaar te komen maken. 1577 In duplo. Met ordonnantie van den prins van Oranje tot het lichten van penningen voor het onderhoud van de bezetting., 1575; 222; 3 stukken
            Reg. no. 3509
        - Onroerende goederen., c
          - Algemeen., aa
            - Akte van uitgifte in erfcijns van 4 1/2 hoeve moer tusschen de Barlake en het land van Strijen aan Godevaert ver Lietwinen zoon., 1294; 223; 1 charter
              Reg. no. 73
            - Akte van uitgifte in erfcijns van 5 hoeven 10 1/2 bunder moer tusschen de Barlake en het land van Strijen aan Jan van der Maeere., 1300; 224; 1 charter
              Reg. no. 82
            - Akte van uitgifte in erfpacht van 3 bunder land aan Jan die Baer., 1341; 225; 1 charter
              Reg. no. 331
            - Akte, waarin Jan uten Houte, Gheraerd Hermansz. en Reynier van Ursel verklaren toestemming te hebben gekregen van Jan II van Polanen als leenheer, tot verkoop van het goed Balrouw., 1356; 226; 1 charter
              Reg. no. 544
            - Verklaring aangaande de territoirverleening te Brussel aan mannen van Breda tot het uitspreken van een vonnis ten nadeele van Beatrice van Bailleul met betrekking tot haar goederen in het land van Breda., 1365; 227; 1 charter
              Reg. no. 633
            - Akte, waarbij het leen van Raso van Liedekerke genaamd van Heersel aan den heer van Breda vervallen wordt verklaard., 1388; 228; 1 charter
              Reg. no. 790
            - Akte, waarbij graaf Engelbercht van Nassau de moeren en wildernissen in het land van Breda benevens de hofstad Moerbergen aldaar van de abdij te Middelburg in erfpacht krijgt., 1411; 229; 1 charter
              Reg. no. 984
            - Belofte van de heeren van Breda en Bergen op Zoom, dat zij zich zullen onderwerpen aan de uitspraak van arbiters in hun door de uitspraak van den hertog van Brabant nog niet afgedane geschillen, 1413. Met de uitspraak van den hertog en vidimus daarvan, beide dd., 1412; 230; 3 charters
              Reg. nos. 997, 998 en 1004
            - Koopakte van niet nader omschreven goederen in het land van Breda, afkomstig van Marie van Asperen., 1419; 231; 1 charter
              Reg. no. 1083
            - Staat van alle moeren, die Johan van Renesse bezit in het land van Breda, ingeleverd ter hernieuwing van den erfcijns., 1557; 232; 1 stuk
              Reg. no. 3345
          - Breda en Teteringen., bb
            Teteringen had geen eigen rechtbank en zijn bestuur bestond uit leden van de magistraat van Breda
            - Stad Breda., aaa
              - Akte, waarbij Johanna van de Lek door schepenen van Breda in het bezit wordt gesteld van de goederen, haar aldaar nagelaten door haar grootvader., 1406; 233; 1 charter
                Reg. no. 934
              - Eigensdomsbewijs van 1 bunder weiland achter de burcht, afkomstig van Peter Peter Gielisz. zoon van den Stalle, genaamd Peter Zeeuken, 1446. Met oudere verkoopakte dd., 1397; 234; 2 charters
                Reg. nos. 855 en 1532
                Het charter no. 1532 is Coll. v. Nispen, no. 9. 1.13.09
              - Akte van erkenning van het recht van wederkoop van den graaf van Nassau op een huis aan de Burchtgracht, 1537. Met oudere akte van verkoop van dat huis aan den graaf dd. 1535 en akte van volmacht dd., 1522; 235; 3 charters
                Reg. nos. 2704, 2914 en 2929
              - Kwitantie, groot 200 car. guldens, uitbetaald aan Henrick Montens en Roelandt de Roevere, als koopsom voor een huis op het Burchtplein., 1544; 236; 1 charter
                Reg. no. 3099
              - Eigendomsbewijs voor Wouter van der Beversluys van 5 bunder land aan de Burchtsteeg, afkomstig van Gheertruydt, bastaarddochter van Gielijs van den Camp, vrouw van Derck Aertsz, 1436. Met oudere verkoopakten dd., 1436, 1423 en 1427; 237; 3 charters
                Reg. nos. 1175, 1232 en 1358
              - Eigendomsbewijs van 1 bunder land aan de Burchtsteeg, afkomstig van Wouter van Bergen en Sophye, weduwe van Vrederlk Thielmansz., 1456. Met oudere verkoopakte dd. 1397, 1456, 1397; 238; 2 charters
                Reg. nos. 858 en 1759
              - Eigendomsbewijs van een stuk land aan de Burchtsteeg, afkomstig van Geryt Cristus, 1472. Met oudere verkoopakte dd. 1456, 1472, 1456; 239; 2 charters
                Reg. nos. 1752 en 1947
              - Vergunning van den bisschop van Luik om het begijnhof te verplaatsen voor uitbreiding van het slot., 1531; 240; 1 charter
                Reg. no. 2809
              - Eigendomsbewijs voor Jan Jan Doeyenz. van Zittairt van een huis met erf in de Doelsteeg, afkomstig van de weduwe en kinderen van Henric Matheeus Koggenz., 1520. Met oudere verkoopakten dd., 1514 en 1516; 241; 3 charters
                Reg. nos. 2578 2618 en 2675
                Deze charters zijn Coll. v. Nispen no. 15. 1.13.09
              - Eigendomsbewijs voor Wouter Cornelis Hulshoutsz. van de helft van een huis in de Doelsteeg, afkomstig van Willem Jan Ysacxz., 1527. Met oudere verkoopakte dd. 1514, 242; 2 charters
                Reg. nos. 2576 en 2753
              - Eigendomsbewijs voor Jasper van Spaengien van een huis in de Doelstraat, afkomstig van de erfgenamen van Joris van Froenhuysen., 1531; 243; l charter
                Reg. no. 2819
              - Eigendomsbewijs van een erf in de Doelstraat, afkomstig van Jan Godert Hubrechtsz. Met kwitantie., 1538; 244; 2 stukken
                Reg. nos. 2951 en 2956
              - Eigendomsbewijs van 3/4 bunder land met werf bij de Gampelbrug, afkomstig van Merten en Anthonis van den Put Mertens zoons., 1535; 245; 1 charter
                Reg. no. 2909
              - Eigendomsbewijs van 285 1/2 roede weiland bij de Gampel, afkomstig van Lijsbeth Dyrck Jan Dyrven dochter, weduwe van Adriaen Adriaensz. Schuyfhil alias Smullen, 1567. Met oudere verkoopakte dd. 1527, 1567, 1527; 246; 2 charters
                Reg. nos. 2754 en 3470
              - Eigendomsbewijs van een weg van het Gasthuiseinde naar de Watersloot, afkomstig van Adriane Ghijsbrecht Jans dochter van der Mee, weduwe van Jan Cornelis Petersz. van den Merberch., 1562; 247; 1 charter
                Reg. no. 3395
              - Akten betreffende twee erfcijnzen uit twee huizen buiten de Gasthuispoort., 1446; 248; 2 charters
                Reg. nos. 1540 en 1541
                Deze charters zijn Coll. v. Nispen nos. 8 en 79. 1.13.09
              - Eigendomsbewijs van een windmolen buiten den Haagdijk, afkomstig van Aert Mercelis Ruysenersz., 1533; 249; 1 charter
                Reg. no. 2855
              - Eigendomsbewijs van een huis in de Katerstraat, afkomstig van Melys Jansz., 1429. Met oudere verkoopakte dd., 1429, 1405; 250; 2 charters
                Reg. nos. 923 en 1261
              - Eigendomsbewijs van de helft van een huis in de Katerstraat. Met verkoopakte van de andere helft ten behoeve van Ghorys Willemsz. van Osse., 1429, 1426; 251; 2 charters
                Reg. nos. 1219 en 1263
              - Eigendomsbewijs van een huis in de Katerstraat voor Jan Bays, afkomstig van mr. Jan Jacopsz., 1488. Met oudere verkoopakten dd., 1465 en 1486; 252; 3 charters
                Reg. nos. 1889, 2149 en 2176
                Deze charters zijn Coll. v. Nispen no. 82. 1.13.09
              - Vergunning van den bisschop van Luik voor den rector van de St.-Wendelinuskapel te Breda om een aangrenzend huisje in de Katerstraat te verkoopen aan de gravin van Nassau., 1494; 253; 1 charter
                Reg. no. 2249
              - Akte, waarbij eenerzijds de erfgenamen van Cornelis Severijns afstand doen van aanspraken op een gedeelte van de Kraanstraat en anderzijds de graaf van Nassau van zijn aanspraken op de nalatenschap van diens bastaarddochter Cornelie., 1526; 254; 1 charter
                Reg. no. 2737
              - Eigendomsbewijs voor Dyrck Petersz. van den windmolen buiten de Sint-Mertenspoort, afkomstig van Jan Aelbrechtsz., 1458. Met oudere verkoopakte van., 255; 2 charters
                Reg. nos. 1786 en 1799
              - Beschikking, waarbij de prins van Oranje aan Cornelis Willemsz. een erf in de Molenstraat in erfcijns geeft., 1554; 256; 1 stuk
                Reg. no. 3308
              - Akte van toewijzing van een erf achter het nonnenklooster aan de kapelaans van de O.L.V. kerk., 1435; 257; 1 charter
                Reg. no. 1341
              - Eigendomsbewijs, van een hofstad met erf en huis in de Steenbrugstraat, afkomstig van Anne Pels, weduwe van Adriaen van Bruheze, 1529. Met oudere verkoopakte dd. 1507 en kwitantie van afgeloste rente uit dat huis dd., 258; 3 charters
                Reg. nos. 2482, 2667 en 2668
              - Eigendomsbewijs voor Evert van Wysschell van 5 vierendeel land, afkomstig van Willem Mets Jan Loyersz., 1451. Met oudere akte betreffende het land dd., 1446; 259; 2 charters
                Reg. nos. 1538 en 1661
                Deze charters zijn Coll. v. Nispen, no. 13. 1.13.09
            - Teteringen., bbb
              - Kwitantie, afgegeven door Barbare Adriaen Jan Henricxz. dochter, weduwe van Jan Adriaen van Rijenz. wegens vergoeding van afgegraven terrein bij het Belcrumbosch., 1537; 260; 1 charter
                Reg. no. 2931
              - Erfcijnsbrief, groot 4 arnoldusguldens 1 stuiver jaarlijks, uit 1 bunder land bij den Emelenberg, 1437. Verkocht aan Willem Woutersz., 1438. (Afgelost door den heer van Breda)., 1437, 1438; 261; 2 charters
                Reg. nos. 1367 en 1368
              - Twee eigendomsbewijzen betreffende den Emelenberg c.a., afkomstig van Godert Lenaertsz. de Haen en Kathelijn de Bye Henricx dochter, weduwe van Henrick Gherit Cornelis Hubrechtsz., 1560 en 1564. Met oudere verkoopakte dd. 1512, scheidingsakte van de nalatenschap van Marie, dochter van Henric de Bye, vrouw van Lenaert de Haen dd. 1536 en staat van afrekening., 262; 4 charters en 1 stuk
                Reg. nos. 2558, 2927, 3374 en 3419
                Het charter no. 2558 is Coll. v. Nispen no. 16. 1.13.09
              - Verzoek van den abt van Tongerloo aan de Rekenkamer om een door hem gepachte wildernis in de Hertelbergen te Teteringen te ruilen tegen een bij Chaam. Met advies van den rentmeester, machtiging voor dien van den abt en een schetskaartje., 1558; 263; 3 stukken
                Reg. nos. 3358 en 3361
              - Eigendomsbewijs van 1 bunder land in de Ypelaec, afkomstig van Peter Peter Gielysz. zoon van der Stalle, genaamd Peter Zeeuken, 1446. Met oudere verkoopakte dd., 1418; 264; 2 charters
                Reg. nos. 1070 en 1533
                Het charter no. 1533 is Coll. v. Nispen no. 10. 1.13.09
              - Eigendomsbewijs voor Evert van Wysschell van 1 bunder weiland in de Ypelaec, afkomstig van Wouter Petersz. van Bergen, 1451. Met oudere verkoopakte dd., 1439; 265; 2 charters
                Reg. nos. 1411 en 1657
                Deze charters zijn Coll. v. Nispen no. 14. 1.13.09
              - Eigendomsbewijs van 2 bunder land in het Ypelake, afkomstig van Hillegont, dochter van Peter Huybrechtsz. van Ypelair., 1463; 266; 1 charter
                Reg. no. 1863
              - Akte, waarbij Jan, graaf van Nassau 1 1/2 bunder weiland in de Krochten in erfpacht geeft aan Jan Jan Claeus Dorenz. zoon, genaamd Jan uten Ghier., 1447; 267; 1 charter
                Reg. no. 1550
                Dit charter is Coll. v. Nispen no. 11. 1.13.09
              - Akte van uitgifte in erfpacht van 3 bunder 1/2 vierendeel en 4 roeden land in de Vucht aan Jan Conteken., 1341; 268; 1 charter
                Reg. no. 330
          - Baarle., cc
            - Stukken betreffende den eigendom voor Peter Jan Gollensz. van een dijk, afkomstig van Geertruyt Scoemakers, haar zoon Claus en Claes Claes Cantersz., 1424 en 1435; 269; 2 charters
              Reg. nos. 1206 en 1338
            - Stukken betreffende handhaving van graaf Engelbrecht van Nassau in het bezit van de wildernis., 1478 en 1479; 270; 3 charters
              Reg. nos. 2043, 2045 en 2055
            - Bevel van den heer van Breda aan den drossaard om de inwoners van Hoogstraten ongestoord de vroenten onder Baarle te laten gebruiken., 1504; 271; 1 stuk
              Reg. no. 2456. 4
            - Eigendomsbewijs van een huis met 1 bunder land, afkomstig van Lambrecht Peter Bacxz., 1542; 272; 1 charter
              Reg. no. 3049
          - Dongen., dd
            - Machtiging voor den rentmeester van Breda om aan Marcelis Coeck en Raphael van Bruheze achterstallige renten uit de goederen van Jan van Dongen uit te betalen benevens proceskosten, 1516. Met akte, waarbij het Leenhof te Breda Marcelis Coeck in het bezit stelt van Jan van Dalems leengoederen als onderpand dd., 1514; 273; 1 charter en 1 stuk
              Reg. nos. 2575 en 2607
              Het charter Reg. no. 2575 is Coll. v. Nispen no. 86. 1.13.09
            - Stukken betreffende een geschil met den heer van Loon over 51 bunder moer, 1531-1540. Met retroacta dd., 1392, 1393, 1501 en 1514; 274; 1 bundel
              Reg. nos. 812, 817, 2397 en 2584
            - Meting van de Dongensche moeren door den landmeter Martin Cornelisz. Met rapport van de raden Johan van Renesse, Raphael van Bruheze en Claes Vierling en van Adriaen Duyck, klerk van den rentmeester van Breda, Klad en net., 1532; 275; 3 stukken
            - Akte van verkoop door Willem van Dalem Willemsz. van zijn rechten, inkomsten en moeren, 1541. Met oudere stukken., 1508-1541; 276; 13 stukken
              Reg. nos. 2489, 2884, 3013, 3014, 3016, 3024 en 3030
              Het stuk Reg. no. 2489 is Coll. v. Nispen no. 83. 1.13.09
            - Akte van transport van het aandeel van de kinderen van Jan Cornelisz. van Dalem in het erf de Waeyser, 1554. Met bijbehoorende stukken dd., 1499 en 1553; 277; 1 charter en 4 stukken
              Reg. nos. 2351, 3296, 3297, 3301, 3304 en 3305
            - Akte, waarbij Roelof van Dalem afstand doet van zijn aanspraken op 1/4 van de moeren van Dongen., 1556; 278; 1 charter
              Reg. no. 3338
            - Schouwcedel van Dongen., 1563; 279; 1 stuk